臺灣桃園地方法院刑事判決
                                   110年度交簡上字第83號
上  訴  人
即  被  告  蘇柄璋


上列上訴人即被告因犯過失傷害案件，不服本院民國110 年2 月
18日109 年度壢交簡字第334號第一審刑事簡易判決（聲請簡易
判決處刑案號：108 年度調偵字第1806號）提起上訴，本院第二
審合議庭判決如下：
    主  文
上訴駁回。
蘇柄璋緩刑貳年。
    事實及理由
一、本案經本院合議庭審理結果，認原審以被告蘇柄璋犯修正前
    刑法第284 條第1項後段之過失重傷害罪，量處有期徒刑4月
    ，並諭知如易科罰金，以新臺幣（下同）1,000 元折算1 日
    ，經核認事用法及量刑均無不當，應予維持，除就證據部分
    補充「被告蘇柄璋於本院準備程序及審理時之自白」外，餘
    均引用如附件所示第一審刑事簡易判決書記載之事實、證據
    及理由。
二、上訴意旨略以：已與告訴人達成調解，並履行調解條件，已
    賠付120萬元，希望諭知緩刑等語。
三、本院之判斷：
  ㈠按量刑之輕重及緩刑之宣告，屬事實審法院得依職權自由裁
    量事項，苟已斟酌刑法第57條各款所列情狀，而未逾越法定
    刑度，即不得指為違法；又於同一犯罪事實與情節，如別無
    其他加重或減輕之原因，下級審法院量定之刑，亦無過重或
    失輕之不當情形，則上級審法院對下級審法院之職權行使，
    原則上應予尊重（最高法院72年台上字第6696號、85年度台
    上字第2446號判決意旨參照）。準此，法官量刑，如非有上
    揭明顯違法情事，自不得擅加指摘其違法或不當。查原審審
    理結果，認告訴人經鑑定結果，確認告訴人左耳全聾，已達
    重傷害之程度，有國立臺灣大學醫學院附設醫院辦理司法機
    關委託鑑定案件意見表在卷可稽，經新舊法比較後，變更起
    訴法條為修正前刑法第284 條第1 項後段，並適用刑事訴訟
    法第449 條第1 項前段、第3 項，刑法第2 條第1 項前段、
    第62條前段、第41條第1 項前段，刑法施行法第1 條之1 第
    1 項、第2 項前段（原審漏未引用刑事訴訟法第300條，應
    予補充）等規定，審酌被告因騎車負有應注意前方車道上行
    進中之車輛並隨時採取必要之安全措施之義務，卻未注意履
    行，因緊急煞車而滑倒致碰撞告訴人，致生本案過失傷害致
    重傷犯罪，並斟酌被告違反義務程度及所生之法益侵害程度
    均非輕微，再考量被告於案發後雖坦承犯行，但仍未與告訴
    人達成調解，及其生活狀況、智識程度、品行、家庭經濟狀
    況等一切情狀，對被告量處有期徒刑4月，併諭知易科罰金
    之折算標準為1,000 元折算1 日，核原審所量處之刑與被告
    之犯罪情節非顯不相當，亦未逾越客觀上之適當性、相當性
    及必要性之比例原則，量刑尚屬妥適，無裁量濫用之情事，
    於法並無違誤。至原審雖未及審酌被告與告訴人已達成調解
    乙節，然其刑度係在法定範圍內量處，所量處之刑與犯罪情
    節亦屬相當，尚無明顯違法或裁量濫用之情事。從而，上訴
    人提起上訴，為無理由，應予駁回。
  ㈡查被告蘇柄璋前未曾因故意犯罪受有期徒刑以上刑之宣告，
    有臺灣高等法院被告前案紀錄表在卷可憑，其因一時失慮而
    偶罹刑章，於本院審理中坦承不諱，並於原審判決後與告訴
    人達成調解，並已賠償告訴人120萬元而履行完畢，有本院1
    10年度壢司簡調字第308號調解筆錄、臺灣土地銀行存摺存
    款憑條及泰安產物保險股份有限公司證明書在卷可參（見本
    院簡上卷第51、83、87頁），本院認其歷此偵、審程序及科
    刑之宣告後，當已知所警惕而無再犯之虞，因認原判決所宣
    告之刑以暫不執行為適當，爰依刑法第74條第1 項第1 款規
    定，予以宣告緩刑2 年，以啟自新。
據上論斷，應依刑事訴訟法第455條之1第1項、第3項、第368條
、第373 條，刑法第74條第1 項第1 款，判決如主文。
本案經檢察官王柏淨聲請以簡易判決處刑，檢察官高玉奇到庭執
行職務。
中　　華　　民　　國　　111 　年　　1 　　月　　12　　日
                  刑事第五庭  審判長法  官  呂世文
                                    法  官  陳郁融
                                    法  官  李敬之 
以上正本證明與原本無異。
不得上訴。
      　　　　　　　　　　　　　　　書記官　鐘柏翰　　
中　　華　　民　　國　　111 　年　　1 　　月　　13　　日
　　　　　　　　　

附件：
臺灣桃園地方法院刑事簡易判決　　　109年度壢交簡字第334號
聲　請　人　臺灣桃園地方檢察署檢察官
被　　　告　蘇柄璋
上列被告因過失傷害案件，經檢察官聲請以簡易判決處刑（108
年度調偵字第1806號），本院判決如下：
    主  文
蘇柄璋犯過失傷害致人重傷罪，處有期徒刑肆月，如易科罰金，
以新台幣壹仟元折算壹日。
    事實及理由
一、犯罪事實：
    蘇柄璋於民國108 年2 月18日下午2 時許，騎乘車牌號碼00
    0-0000號普通重型機車，沿桃園市中壢區龍岡路2 段往健行
    路方向行駛，駛至龍岡路2 段71號北側時，本應注意車前狀
    況並隨時採取必要之安全措施，而以當時情況，並無任何不
    能注意之情形，竟疏未注意車前狀況及時因應，後其猛然發
    現前方有車輛倒車時方緊急煞車，進而失控自摔導致人車分
    離，其所騎乘之上開機車因此撞擊同向前方路旁之行人李宗
    江，致李宗江倒地並因而受有頭部外傷併腦震盪及頭皮撕裂
    傷等傷害，並進而造成其左耳全聾。蘇柄璋肇事後，於警方
    到場處理時，報明其為肇事者，說明案發經過，並自首接受
    調查。
二、證據名稱：
（一）被告蘇柄璋於警詢、偵查及本院之陳述。
（二）告訴人李宗江於警詢及本院所為之陳述。
（三）告訴人之診斷證明書、壢新醫院病歷資料、國立臺灣大學
      醫學院附設醫院辦理司法機關委託鑑定案件意見表。
（四）道路交通事故現場圖、道路交通事故調查報告表（一）（
      二）、桃園市政府警察局道路交通事故當事人酒精測定紀
      錄表、車籍資料、監視器檔案光碟、監視器翻拍照片及道
      路交通事故照片。
三、法律適用：
（一）被告行為後，刑法第284 條第1 項於民國108 年5 月29日
      修正公布，並於同年月31日生效施行。而修正前刑法284
      條第1 項原規定：「因過失傷害人者，處六月以下有期徒
      刑、拘役或五百元以下罰金；致重傷者，處一年以下有期
      徒刑、拘役或五百元以下罰金。」，修正後刑法第284 條
      第1 項則規定：「因過失傷害人者，處一年以下有期徒刑
      、拘役或十萬元以下罰金；致重傷者，處三年以下有期徒
      刑、拘役或三十萬元以下罰金。」，是經比較新舊法之結
      果，修正後刑法第284 條第1 項之過失傷害罪之法定構成
      要件雖未變更，然其法定刑度已較修正前提高，並無較有
      利於被告之情形，依刑法第2 條第1 項前段規定，自應適
      用行為時即修正前刑法第284 條第1 項之規定。
（二）核被告所為，係犯修正前刑法第284 條第1 項後段之過失
      重傷害罪。聲請意旨固認被告係犯刑法第284 條前段之過
      失傷害罪，惟此部分經鑑定結果，確認告訴人左耳全聾，
      顯然已達重傷害之程度，有前揭國立臺灣大學醫學院附設
      醫院辦理司法機關委託鑑定案件意見表在卷可稽，因社會
      基本事實同一，且本院已當庭告知被告加重處罰之法條規
      定及罪名，無礙其防禦權之行使，爰變更法條審理之。又
      被告於車禍發生後，向據報前來車禍現場處理之警員表明
      其為肇事者，並自首接受裁判等節，有道路交通事故肇事
      人自首情形記錄表1 紙在卷足憑，經核符合自首之要件，
      爰依刑法第62條前段規定減輕其刑。
四、量刑審酌
    爰以行為人之責任為基礎，審酌被告因騎車負有應注意前方
    車道上行進中之車輛並隨時採取必要之安全措施之義務，卻
    未注意履行，因緊急煞車而滑倒致碰撞告訴人，致生本案過
    失傷害致重傷犯罪，其違反義務程序及所生之法益侵害程度
    均非輕微，並考量被告於案發後雖坦承犯行，但仍未與告訴
    人達成調解，及其生活狀況、智識程度、品行、家庭經濟狀
    況等一切情狀，量處如主文所示之刑，並諭知易科罰金之折
    算標準。
五、依刑事訴訟法第449 條第1 項前段、第3 項，刑法第2 條第
    1 項前段、第284 條第1 項後段（修正前）、第62條前段、
    第41條第1 項前段，刑法施行法第1 條之1 第1 項、第2 項
    前段，逕為簡易判決如主文。
六、如不服本判決，應於判決送達後20日內向本院提出上訴狀（
    應附繕本）。
中    華    民    國   110    年    2     月    18    日
                  刑事第一庭    法  官  劉為丕
以上正本證明與原本無異。
                                書記官  魏里安
中    華    民    國  110     年    2     月    19    日